【裁判字號】    97,訴,3569
【裁判日期】    971125
【裁判案由】    違反著作權法
【裁判全文】
臺灣臺中地方法院刑事判決  97年度訴字第3569號
公  訴  人  臺灣臺中地方法院檢察署檢察官
被      告  乙○○
選任辯護人  吳莉鴦律師
上列被告因違反著作權法案件，經檢察官提起公訴（97年度偵字
第6534號），被告於本院受命法官行準備程序時為認罪之表示，
經本院合議庭裁定由受命法官獨任適用簡式審判程序，判決如下
：
    主    文
乙○○明知係侵害著作財產權之重製光碟而散布，累犯，處有期
徒刑陸月，如易科罰金，以新臺幣壹仟元折算壹日。扣案之盜版
著作重製物遊戲光碟片參佰參拾柒片沒收。
    犯罪事實
一、乙○○前曾因違反著作權法案件，經本院以95年度中簡字第
    2244號判處有期徒刑6月確定，於民國95年11月6日執行完畢
    。竟仍不知悛悔，在臺中市○○區○○路1段76號，經營「
    小木偶玩具行」，其明知「三國志」、「戰國無雙KATANA」
    、「GIJOCKEY」、「真三國無雙4」、「戰國無雙2」、「真
    三國無雙2」、「真三國無雙」、「戰國無雙2」等遊戲光碟
    ，係臺灣光榮綜合資訊股份有限公司（下稱臺灣光榮公司）
    所享有著作財產權之電腦程式著作，及其他依著作權法第4
    條第2款及世界貿易組織（WTO）「與貿易有關之智慧財產權
    協定」TRIPS（Trade Related Aspect ofIntellectualProp
    ertyRights, including Trade in nterfeit Goods）之約
    定，屬受我國著作權法所保護之著作，尚在著作財產權存續
    期間內，非經著作財產權人之同意或授權，不得擅自散布侵
    害著作財產權之光碟重製物，仍基於販賣盜版光碟之集合犯
    犯意，自96年11月某日間開始，至96 年12月13日止，以每
    片盜版光碟新臺幣（下同）100元至120 元之價格，向真實
    姓名年籍不詳，綽號「周先生」之人購進，在上址店內，以
    每片盜版光碟150元至170元之價格，售予不特定之客人。嗣
    於96年12月13日，經法務部調查局中部機動工作組人員持臺
    灣臺中地方法院核發之96年度聲搜字第5086號搜索票，而循
    線查獲，並扣得盜版遊戲光碟共計337片。
二、案經臺灣光榮公司、日商新力電腦娛樂股份有限公司訴由法
    務部調查局中部機動工作組移送臺灣臺中地方法院檢察署檢
    察官偵查起訴。
    理    由
一、認定犯罪事實之依據：
  (一)被告乙○○於偵查中及本院審理時之自白。
  (二)證人即告訴代理人丁○○於偵查中之指述、證人甲○○於本
    院審理時之證述。
  (三)扣案之盜版遊戲光碟共計337片、鑑定報告書1份。
  (四)臺灣高等法院被告全國前案紀錄表（被告素行及累犯之認定
    ）。
二、核被告乙○○所為，係違反著作權法第91條之1第2項、第3
    項之明知係侵害著作財產權之光碟重製物而散佈罪。又按，
    著作權法第87條第6款後段所規定：明知為侵害著作財產權
    之物而意圖散布而持有者，視為侵害著作權，並應依同法第
    93條第1項第3款之規定論處，然查該條規定，乃擬制之立法
    體例，屬於補充規定，倘行為人之行為同時構成同法第91條
    至第92條之罪者，因屬法條競合之法律關係，應論以該主要
    規定之罪即為已足，無再適用補充條款之餘地，附此敘明（
    最高法院92年度臺上字第6428號判決意旨參照）。又被告一
    散布之行為，侵害光榮公司、日商新力電腦娛樂股份有限公
    司等著作權人之著作權，為想像競合犯，應從一重處斷。惟
    違反著作權法第91條之1第3項規定所應處之法定刑，為「6
    月以上3年以下有期徒刑，得併科新臺幣20萬元以上2百萬元
    以下罰金」，然本件被告遭查扣之盜版光碟，數量不多，其
    行為之惡性，亦與一般公然大量陳列盜版光碟而加以販售之
    情形有別，是其犯罪之情狀，不無可憫恕之處，如對其科以
    最低度之六月有期徒刑，亦嫌過重，本院爰認應依刑法第五
    十九條之規定酌減情形，減輕其刑。又被告曾因違反著作權
    法案件，經本院以95年度中簡字第2244號判處有期徒刑6 月
    確定，於95年11月6日執行完畢，有臺灣高等法院被告全國
    前案紀錄表在卷可佐，其於前案執行完畢5年內，再犯本件
    有期徒刑以上之罪，為累犯，應依刑法第47條第1項加重其
    刑，並先加後減。爰審酌被告公然陳列販售盜版光碟牟利，
    顯然欠缺保護智慧財產權之概念，危害我國國際形象，及其
    陳列數量、時間、犯罪所生之損害，然事後坦承犯行，且已
    與告訴人光榮公司、新力公司達成和解，犯後態度尚佳等一
    切情狀，量處如主文所示之刑，並諭知易科罰金之折算標準
    。扣案如附表所示之盜版光碟片337片，均係被告所有供犯
    本案所用之物，爰依著作權法第98條之規定併予宣告沒收。
三、適用之法條：刑事訴訟法第二百七十三條之一第一項、第二
    百九十九條第一項前段、第三百十條之二、第四百五十四條
    第一項，著作權法第九十一條之一第三項、第二項、第九十
    八條，刑法第十一條、第五十五條、第四十七條第一項、第
    五十九條、第四十一條第一項前段，刑法施行法第一條之一
    第一項、第二項前段，判決如主文。
本案經檢察官丙○○到庭執行職務。
中    華    民    國    97    年    11    月    25    日
                刑事第七庭    法  官  張清洲
以上正本證明與原本無異。
如不服本判決，應於收送達後十日內向本院提出上訴書狀（應敘
述具體理由並附繕本）。
上訴書狀如未敘述理由，應於上訴期間屆滿後二十日內補提理由
書於本院。
                              書記官  詹東益
中    華    民    國    97    年    11    月    25    日
附錄論罪科刑法條
著作權法第91條之1
擅自以移轉所有權之方法散布著作原件或其重製物而侵害他人之
著作財產權者，處3年以下有期徒刑、拘役，或科或併科新臺幣
50萬元以下罰金。
明知係侵害著作財產權之重製物而散布或意圖散布而公開陳列或
持有者，處3年以下有期徒刑，得併科新臺幣7萬元以上75萬元以
下罰金。
犯前項之罪，其重製物為光碟者，處6月以上3年以下有期徒刑，
得併科新臺幣20萬元以上2百萬元以下罰金。但違反第87條第4款
規定輸入之光碟，不在此限。
犯前二項之罪，經供出其物品來源，因而破獲者，得減輕其刑。


司法院資訊處製作；財團法人民間司法改革基金會備份。
